臺灣高等法院高雄分院刑事判決　　　　94年度交上訴字第68號
上　訴　人　臺灣屏東地方法院檢察署檢察官
被　　　告　甲○○
上列上訴人因被告公共危險等案件，不服臺灣屏東地方法院94年
度交訴字第96號中華民國94年8 月5 日第一審判決（起訴案號：
臺灣屏東地方法院檢察署94年度偵字第1561、1676號），提起上
訴，本院判決如下：
     主  文
上訴駁回。
     事實及理由
一、本案經本院審理結果，認第一審判決認事用法並無不合，量
    刑亦屬適當，應予維持，第一審判決書除事實欄第5 行「每
    公里」諒係「每小時」之誤，應予更正外，其餘記載之事實
    、證據及理由正確，爰予引用（如附件）。
二、檢察官循被害人即死者黃佩蓉之母乙○○○之聲請，上訴意
    旨以被告並未與死者家屬達成和解，量刑顯然太輕而有未當
    云云。
三、查被告甲○○係原住民，並無前科紀錄，素行尚稱良好，雖
    案發後，因經濟因素無力與被害人家屬達成和解；然被告於
    偵審中均坦承犯行，未曾諉責飾卸，且本件車禍之發生，被
    害人丙○○（未聲請上訴）酒後騎機車載黃佩蓉穿越道路，
    未讓行進中之車輛先行，因為肇事原因，亦與有過失，第一
    審審酌上開各項情狀，科處被告服用酒類不能安全駕駛動力
    交通工具而駕駛罪有期徒刑3 月，過失致人於死罪有期徒刑
    7 月，肇事遺棄罪有期徒刑10月，並定其應執行刑為有期徒
    刑1 年6 月，量刑尚屬妥適，並無不當，檢察官上訴非有理
    由，應予駁回。
四、據上論斷，應依刑事訴訟法第368 條、第373 條，判決如主
    文。
本案經檢察官許月雲到庭執行職務。
中　　華　　民　　國　　94　　年　　11　　月　　29　　日
                  刑事第四庭    審判長法  官  蕭權閔
                                      法  官  林水城
                                      法  官  陳吉雄
以上正本證明與原本無異。
肇事遺棄罪部分，如不服本判決應於收受本判決後10日內向本院
提出上訴書狀，其未敘述上訴理由者，並得於提起上訴後10日內
向本院補提理由書狀（均須按他造當事人之人數附繕本）「切勿
逕送上級法院」。
其餘不得上訴。
中　　華　　民　　國　　94　　年　　12　　月　　1 　　日
　　　　　　　　　　　　　　　　　　　書記官  梁美姿
                                                A
附件：
臺灣屏東地方法院刑事判決              94年度交訴字第96號
公　訴　人　臺灣屏東地方法院檢察署檢察官
被　　　告　甲○○
上列被告因過失致死等案件, 經檢察官提起公訴（94年度偵字第
1561、1676號）, 本院裁定依簡式審判程序審理, 判決如下：
    主  文
甲○○服用酒類, 不能安全駕駛動力交通工具而駕駛, 處有期徒
刑參月。又因過失致人於死, 處有期徒刑柒月。又駕駛動力交通
工具肇事, 致人死亡而逃逸, 處有期徒刑拾月。應執行有期徒刑
壹年陸月。
    事  實
一、甲○○於民國94年1 月1 日下午6 時許, 在屏東縣牡丹鄉牡
    丹村飲酒後, 明知自己已達酒醉不能安全駕駛汽車之程度,
    竟仍駕駛車號3S-8560 號自用小客貨車, 沿屏東縣台一線道
    路由南向北行駛。嗣其行經該路枋寮段北上438.8 公里處時
    , 本應注意依該路段每公里70公里之速限行車, 並應注意車
    前狀況, 隨時採取必要之安全措施, 且依當時情形, 又無不
    能注意之情事, 竟疏未注意, 率爾以每小時90公里之車速疾
    駛。當時適有丙○○酒後（吐氣酒精濃度為每公升0.12毫克
    ）騎乘未懸掛車牌、引擎號碼為GRIE-103520 號輕型機車搭
    載黃佩蓉, 正欲橫越前開路段, 亦疏未注意禮讓行進中之車
    輛。甲○○因而煞車不及, 在上揭地點碰撞丙○○所騎乘之
    機車, 致丙○○、黃佩蓉人車倒地, 丙○○因此受有背部鈍
    挫傷、上下肢及軀多處挫擦傷及疑似骨盆骨折等傷害; 黃佩
    蓉則受有顱內出血、右耳出血及面部皮下血腫等傷害。黃佩
    蓉嗣經送醫急救, 仍於同年月1 日下午9 時50分不治死亡。
    甲○○於肇事後雖下車察看, 然其並未留待原地對丙○○、
    黃佩蓉二人施以救護或靜待警方前來調查, 即基於逃逸之犯
    意, 匆匆駕駛上開肇事車輛離去。後由警方循路人記錄之車
    號, 查得汽車之車主為甲○○之配偶華秋蘭, 經以電話聯繫
    後, 由華秋蘭告知警方該車之駕駛人為甲○○, 並由華秋蘭
    通知甲○○出面向警方投案, 甲○○於94年1 月2 日3 時27
    分接受警方對其施以呼氣酒精濃度測試, 測得其呼氣酒精2
    濃度為每公升0.58毫克而查獲。
二、案經丙○○訴由臺灣屏東地方法院檢察署檢察官偵查起訴及
    由該署檢察官相驗後自動簽分偵查起訴。
    理  由
一、上開事實業據被告甲○○於警訊、偵查及本院審理中坦承不
    諱, 核與證人暨告訴人丙○○於警訊中證述之情節相符, 且
    有警製道路交通事故調查報告表、道路交通事故現場圖、調
    查報告、車禍現場處理報告、刑法第185 條之3 案件測試觀
    察紀錄表、酒精濃度測定紀錄表各1 分、屏東縣警察局枋寮
    分局道路交通事故肇事人自首情形紀錄表、臺灣屏東地方法
    院檢察署相驗屍體證明書各1 分、枋寮醫院出具之診斷證明
    書2 紙及現場照片14幀在卷可稽, 足認被告自白與事實相符
    。
二、按行車速度應依速限標誌或標線之規定, 且汽車行駛時, 駕
    駛人應注意車前狀況, 隨時採取必要之安全措施, 道路交通
    安全規則第93條第1 項及第94條第3 項分別定有明文。而前
    開肇事路段之速限為70公里, 案發時、地之視距良好、無障
    礙物, 則有卷附道路交通事故調查報告表(一)在卷可參, 是被
    告行車時本應注意依該地速限行車及車前狀況, 且依當時情
    形, 被告在無不能注意之情形下, 竟疏於注意, 率爾以時速
    約90公里之速度超速行駛, 且未注意車前狀況, 致煞車不及
    , 造成被害人丙○○受撞成傷、黃佩蓉受撞身亡, 被告有過
    失, 實灼然甚明。本件經檢察官送往臺灣省高屏澎區車輛行
    車事故鑑定委員會鑑定結果, 亦認被告甲○○駕駛小客貨車
    超速行駛未注意車前狀況為肇事原因, 此有該會高屏澎區94
    0326號鑑定意見書附卷可考。末查被害人黃佩蓉因本件車禍
    致顱內出血、右耳出血及面部皮下氣腫而不治死亡一節, 亦
    經台灣屏東地方法院檢察署檢察官督同法醫師相驗明確，有
    相驗屍體證明書、驗斷書、勘驗筆錄附卷足憑, 是被告之過
    失行為與被害人黃佩蓉死亡之結果間有相當因果關係, 亦堪
    認定。
三、核被告所為係犯刑法第185 條之3 之服用酒類不能安全駕駛
    動力交通工具而駕駛罪、同法第276 條第1 項之過失致人於
    死罪、同法第284 條第1 項之過失傷害罪及同法第185 條之
    4 之駕駛動力交通工具肇事逃逸罪。被告以一過失行為, 同
    時造成被害人丙○○受傷及黃佩蓉死亡, 觸犯兩罪名, 為想
    像競合犯, 應從一重之過失致人於死罪處斷。又被告酒醉駕
    車, 因而致人受傷死亡, 依法應負刑事責任, 爰依道路交通
    管理處罰條例第86條第1 項規定, 就其所犯過失致人於死罪
    部分加重其刑。至其所犯服用酒類不能安全駕駛動力交通工
    具而駕駛罪、過失致人於死罪及駕駛動力交通工具肇事逃逸
    罪等三罪, 其犯意各別、罪名不同, 則應分論併罰。爰審酌
    被告之智識程度, 並無犯罪前科, 其犯罪之動機、手段、其
    過失程度, 被害人丙○○酒後駕駛無號牌輕型機車起步穿越
    道路未讓行進中車輛先行亦同為本件肇事原因（卷附臺灣省
    高屏澎區車輛行車事故鑑定委員會高屏澎區940326號鑑定意
    見書參照）, 其於事後坦承犯行, 惟尚未與被害人丙○○及
    被害人黃佩蓉之家屬達成和解等一切情狀, 量處如主文所示
    之刑, 並合併定其應執行之刑, 以資懲儆。
據上論斷, 應依刑事訴訟法第273 條之1 第1 項、第299 條第1
項前段, 道路交通管理處罰條例第86條第1 項, 刑法第185 條之
3 、第185 條之4 、第276 第1 項、第284 條第1 項、第55條、
第51條第5 款, 罰金罰鍰提高標準條例第1 條前段, 判決如主文
。
中　　華　　民　　國　　94　　年　　8　　月　   5　　 日
                  交通法庭      法  官  王以齊
以上正本證明與原本無異。
如不服本判決應於收受本判決送達後十日內向本院提出上訴書狀
，其未敘述上訴理由者，並得於提起上訴後十日內向本院補提理
由書狀（均須按他造當事人之人數附繕本）「切勿逕送上級法院
」
中　　華　　民　　國　　94　　年　　8　　月　   5　　 日
                                書記官  盧姝伶
附錄本判決論罪科刑法條：
刑法第185條之3
服用毒品、麻醉藥品、酒類或其他相類之物,不能安全駕駛動力
交通工具而駕駛者,處1年以下有期徒刑、拘役或3萬元以下罰金
。
刑法第185條之4
駕駛動力交通工具肇事,致人死傷而逃逸者,處6月以上5年以下
有期徒刑。
刑法第276條第1項
因過失致人於死者,處 2 年以下有期徒刑、拘役或 2 千元以下
罰金。
刑法第284條第1項
因過失傷害人者，處 6 月以下有期徒刑、拘役或 5 百元以下罰
金，致重傷者，處1 年以下有期徒刑、拘役或5 百元以下罰金。
